【裁判字號】    99,審訴,2185
【裁判日期】    991112
【裁判案由】    毒品危害防制條例
【裁判全文】
臺灣桃園地方法院宣示判決筆錄        99年度審訴字第2185號
公  訴  人  臺灣桃園地方法院檢察署檢察官
被      告  甲○○
指定辯護人  本院公設辯護人  林銘宏
上列被告因毒品危害防制條例案件（起訴案號：99年度毒偵字第
1305號），於中華民國99年11月12日下午5 時，在本院第十四法
庭宣示判決，出席職員如下：
          法  官  顏世翠
          書記官  陳淑瓊
法官起立朗讀判決主文、犯罪事實要旨、處罰條文，及告以上訴
限制、期間並提出上訴狀之法院，且諭知記載其內容：
一、主  文：
    甲○○施用第一級毒品，處有期徒刑柒月，扣案之電子磅秤
    壹個沒收；又施用第二級毒品，處有期徒刑柒月，扣案之第
    二級毒品甲基安非他命壹包（驗餘淨重肆點貳肆肆壹公克）
    沒收銷燬之，電子磅秤壹個、玻璃球吸食器貳組均沒收。應
    執行有期徒刑壹年壹月，扣案之第二級毒品甲基安非他命壹
    包（驗餘淨重肆點貳肆肆壹公克）沒收銷燬之，電子磅秤壹
    個、玻璃球吸食器貳組均沒收。
二、犯罪事實要旨：
  (一)甲○○有下列觀察、勒戒、強制戒治處遇及前科：
    1.前於民國88年間因施用毒品案件，經臺灣板橋地方法院以
      88年度毒聲字第6704號裁定送觀察、勒戒後，因無繼續施
      用毒品之傾向，於88年11月11日釋放出所執行完畢，此次
      施用毒品犯行，並經臺灣板橋地方法院檢察署檢察官以88
      年度毒偵字第2067號為不起訴處分確定；於89年間次因施
      用毒品案件，經臺灣板橋地方法院以89年度毒聲字第3126
      號裁定送觀察、勒戒後，因無繼續施用毒品之傾向，於89
      年6 月9 日釋放出所執行完畢，此次施用毒品犯行，並經
      臺灣板橋地方法院以89年度毒偵字第3800號為不起訴處分
      確定。
    2.於同年間（即前開觀察、勒戒執行完畢釋放後5 年內）另
      因施用毒品案件，經法院裁定令入戒治處所施以強制戒
      治，因其戒治成效經評定為合格，復經法院裁定停止戒治
      ，且於90年4 月27日停止戒治出所，並付保護管束，迄至
      90年9 月13日保護管束期滿未經撤銷，視為強制戒治期滿
      執行完畢，此次施用毒品犯行，並經臺灣臺中地方法院以
      89年度中簡字第1768號判決，判處有期徒刑3 月確定；於
      90年間次因持有毒品案件，經本院以90度桃簡字第1391
      號判決，判處有期徒刑3 月確定；於同年間又因施用毒
      品案件，經本院以91年度易字第1523號判決，判處有期徒
      刑5 月確定；於92年間再因施用毒品案件，經臺灣板橋
      地方法院以92年度易字第2838號判決，判處有期徒刑6 月
      確定，上開案繼經臺灣板橋地方法院以93年度聲字第
      552 號裁定，定其應執行刑為有期徒刑9 月確定，上開
      至案入監接續執行，於93年10月13日假釋出監，後因更
      定執行刑，經註銷假釋。
    3.於92年間另因偽造文書、違反槍砲彈藥刀械管制條例
      （寄藏具殺傷力手槍）、違反槍砲彈藥刀械管制條例（
      販賣具殺傷力手槍）等案件，經臺灣高等法院以94年度上
      訴字第427 號判決，分別判處有期徒刑4 月、1 年2 月，
      併科罰金新臺幣（下同）20萬、5 年6 月，併科罰金20萬
      ，並定其應執行刑為有期徒刑6 年10月，併科罰金35萬元
      ，上訴後，經最高法院以95年度台上字第185 號判決，判
      處上訴駁回確定，上開至案有期徒刑部分，又經臺灣
      高等法院以95年度聲字第391 號裁定，定其應執行刑為有
      期徒刑7 年4 月確定，並與案於95年2 月7 日再度入
      監接續執行，執行期間因中華民國九十六年罪犯減刑條例
      於96年7 月16日生效施行，上開案經臺灣臺中地方法院
      ，以99年度聲減字第42號裁定，減為有期徒刑1 月又15日
      確定；上開案經本院以99年度聲減字第23號裁定，減為
      有期徒刑1 月又15日確定；上開至案，經臺灣高等法
      院以97年度聲減字第437 號裁定，各減其宣告刑2 分之1
      後，已減刑之至案有期徒刑部分與不得減刑之案有
      期徒刑部分，定其應執行刑為有期徒刑6 年1 月確定；已
      減刑之案併科罰金部分與不得減刑之案併科罰金部分
      ，合併定其併科罰金25萬確定，上開至案接續執行，
      於97年11月10日假釋出監，假釋期間因違反保護管束應遵
      守事項，遭撤銷假釋，尚餘殘刑1 年1 月又1 日。另於假
      釋後接續執行案之罰金易服勞役180 日，並於98 年5
      月8 日罰金易服勞役執行完畢，翌日出監。
    4.於98年間另因竊盜、竊盜案件，經臺灣臺北地方法院
      以98年度易字第2438號判決，分別判處有期徒刑8 月、1
      年，並定其應執行刑為有期徒刑1 年6 月確定；於同年間
      次因施用毒品案件，經臺灣板橋地方法院以98年度訴字
      第3673號判決，判處有期徒刑6 月確定；於98年間又因
      施用毒品案件，經臺灣板橋地方法院以98年度易字第3071
      號判決，判處有期徒刑6 月確定，上開至案再經臺灣
      板橋地方法院以99年度聲字第3843號裁定，定其應執行刑
      為有期徒刑2 年3 月確定，並與上開殘刑接續執行，現正
      入監執行中（於本案不構成累犯）。
  (二)詎其仍不知悛悔，復分別基於施用第一級毒品海洛因、第二
    級毒品甲基安非他命之犯意，於99年3 月16日為警查獲前某
    時，在桃園縣桃園市○○○路2 巷32號3 樓租屋處，分別以
    將第一級毒品海洛因摻入香菸內吸食之方式施用第一級毒品
    海洛因、以將第二級毒品甲基安非他命置入玻璃球吸食器後
    用火燒烤之方式施用第二級毒品甲基安非他命各1 次。嗣於
    99年3 月16日晚間9 時50分許，在上開租屋處內為警查獲，
    並扣得供其本次施用所持有之第二級毒品甲基安非他命1 包
    （驗餘淨重4.2441公克）、其所有並供其本次施用第一級毒
    品海洛因及第二級毒品甲基安非他命所用之電子磅秤1 個、
    玻璃球吸食器2 組（起訴書誤載為1 組）。
三、處罰條文：
    毒品危害防制條例第10條第1 項、第2 項、第18條第1 項前
    段，刑法第11條、第51條第5 款、第38條第1 項第2 款。
四、協商判決除有刑事訴訟法第455 條之4 第1 項第1 款於本訊
    問程序終結前，被告撤銷協商合意或檢察官撤回協商聲請者
    ；第2 款被告協商之意思非出於自由意志者；第4 款被告所
    犯之罪非第455 條之2 第1 項所定得以協商判決者；第6 款
    被告有其他較重之裁判上一罪之犯罪事實者；第7 款法院認
    應諭知免刑或免訴、不受理者情形之一，及違反同條第2 項
    「法院應於協商合意範圍內為判決；法院為協商判決所科之
    刑，以宣告緩刑或2 年以下有期徒刑、拘役或罰金為限」之
    規定者外，不得上訴。
五、如有前項得上訴之情形者，得自收受判決送達後10日內，向
    本院提出上訴書狀，上訴於第二審法院。
中    華    民    國    99    年    11    月    12    日
                        刑事庭      法  官  顏世翠
                                    書記官  陳淑瓊
以上正本證明與原本無異
                                    書記官  陳淑瓊
中    華    民    國    99    年    11    月    12    日
附錄本案論罪科刑依據之法條：
毒品危害防制條例第10條
施用第一級毒品者，處六月以上五年以下有期徒刑。
施用第二級毒品者，處三年以下有期徒刑。

司法院資訊處製作；財團法人民間司法改革基金會備份。
